Inventaris van het archief van de Kamer van Koophandel en Fabrieken voor Gouda en omstreken: Handelsregister, 1921-1979
Nationaal Archief, Den Haag
Kamer van Koophandel Gouda: Handelsregister
KvK Gouda / Handelsregister
1921-1979
32964
56.30 meter; 451 inventarisnummers.
Normale geschreven, getypte en gedrukte documenten, geen bijzondere handschriften.
Nationaal Archief, Den Haag
Kamer van Koophandel en Fabrieken voor Gouda
Het archief van het Handelregister van de Kamer van Koophandel te Gouda bevat voor de periode 1921-1979 slechts de handelsregisters van uitgeschreven firma's.
Archiefvorming
Geschiedenis van het archiefbeheer
De verwerving van het archief
Het archief is krachtens bepalingen van de Archiefwet overgebracht.
3.17
Aanwijzingen voor de gebruiker
Openbaarheidsbeperkingen
Volledig openbaar.
Materiële beperkingen
Het archief kent geen materiële beperkingen.
Andere toegang
Op de handelsregisters van de Kamers van Koophandel in Zuid-Holland 1921 – 1995 (Bedrijvenregister) is een digitale index beschikbaar.
Aanvraaginstructie
Openbare archiefstukken kunnen online worden aangevraagd en gereserveerd. U kunt dit ook via de terminals in de studiezaal van het Nationaal Archief doen. Om te kunnen reserveren dient u de volgende stappen te volgen:
U maakt een profiel aan op www.gahetna.nl, en logt vervolgens in
Via de archiefinventaris (alleen de beschrijvingen met rode nummers) selecteert u het gewenste archiefstuk door op de knop 'Reserveren' te klikken
In het volgende scherm geeft u aan op welke dag u het archiefstuk wilt inzien
Indien u zich bevindt in de studiezaal en een tafelnummer heeft ontvangen kunt u dit nummer vermelden. Als u geen tafelnummer heeft kunt u tafelnummer 777 laten staan
Vervolgens bevestigt u uw reservering door deze te versturen.
Verwant materiaal
Beschikbaarheid van kopieën
Beschrijving van de series en archiefbestanddelen
- 1 - 22, 1
  De volgende nummers ontbreken: 1, 3, 5, 6, 7, 9.
- 23 - 48, 2
  De volgende nummers ontbreken: 29, 31, 34, 36, 38, 41, 43.
- 49 - 74, 3
  De volgende nummers ontbreken: 49, 53, 61, 65, 67, 68, 70, 73.
- 75 - 111, 4
  De volgende nummers ontbreken: 75, 76, 77, 79, 80, 81, 85, 86, 87, 90, 91, 95 t/m 100, 102, 103, 105, 107, 108, 110.
- 112 - 140, 5
  De volgende nummers ontbreken: 113 t/m 116, 118, 123, 129, 131 t/m 135, 138.
- 141 - 165, 6
  De volgende nummers ontbreken: 148, 149, 154 t/m 158, 161.
- 166 - 185, 7
  De volgende nummers ontbreken: 167, 171, 175, 176, 179, 180.
- 186 - 222, 8
  De volgende nummers ontbreken: 186, 189, 190, 194 t/m 197, 199 t/m 203, 210, 213, 215, 216, 220.
- 223 - 254, 9
  De volgende nummers ontbreken: 224 t/m 227, 229, 230, 232, 237, 240, 246, 248, 252.
- 255 - 301, 10
  De volgende nummers ontbreken: 259, 261 t/m 264, 266, 269, 271 t/m 275, 277 t/m 282, 285, 287, 288, 289, 297, 298.
- 302 - 332, 11
  De volgende nummers ontbreken: 304, 306, 308, 310, 312, 315, 317, 319, 320, 322, 323, 326, 328.
- 333 - 381, 12
  De volgende nummers ontbreken: 333, 334, 336, 340, 341, 344, 347, 348, 351, 353, 355, 356, 357, 360 t/m 363, 365, 366, 367, 370, 372 t/m 376, 379.
- 382 - 421, 13
  De volgende nummers ontbreken: 386, 387, 389 t/m 394, 396, 398, 399, 402, 404, 407, 408, 410, 412, 415, 416, 418.
- 422 - 471, 14
  De volgende nummers ontbreken: 422, 423, 426, 428 t/m 431, 433, 436, 437, 438, 440 t/m 443, 448, 449, 450, 453, 455, 456, 457, 462, 464 t/m 470.
- 472 - 519, 15
  De volgende nummers ontbreken: 473, 474, 476, 477, 480, 483, 487, 488, 489, 490, 492, 493, 495, 496, 497, 499, 501, 502, 503, 505, 507, 508, 509, 514, 516, 517.
- 520 - 553, 16
  De volgende nummers ontbreken: 520, 521, 527, 528, 530, 531, 532, 539, 541, 543 t/m 546, 549, 552.
- 554 - 592, 17
  De volgende nummers ontbreken: 556 t/m 560, 566, 568, 570, 571, 573, 577 t/m 580, 583, 585, 586, 589.
- 593 - 613, 18
  De volgende nummers ontbreken: 600, 603, 604, 605.
- 614 - 648, 19
  De volgende nummers ontbreken: 615, 616, 617, 621, 625, 628, 632, 633, 634, 636, 637, 641, 643, 645, 646.
- 649 - 691, 20
  De volgende nummers ontbreken: 649 t/m 653, 655, 656, 659, 660, 665 t/m 669, 672, 673, 677, 678, 681, 683, 684, 685, 687, 689, 690, 691.
- 692 - 718, 21
  De volgende nummers ontbreken: 694, 696, 698, 706 t/m 710, 717.
- 719 - 754, 22
  De volgende nummers ontbreken: 719 t/m 723, 725, 728, 729 t/m 732, 734, 735, 737, 738, 739, 742, 746, 750, 752, 753.
- 755 - 783, 23
  De volgende nummers ontbreken: 756, 759, 762 t/m 765, 767, 768, 773, 774, 779, 780.
- 784 - 828, 24
  De volgende nummers ontbreken: 786, 789, 790, 792, 794, 795, 796, 798 t/m 806, 808, 809 t/m 813, 818, 821, 823, 825, 826, 828.
- 829 - 858, 25
  De volgende nummers ontbreken: 832, 834, 837, 840, 843, 844, 846, 849 t/m 852, 854, 855, 856.
- 859 - 873, 26
  De volgende nummers ontbreken: 861, 862, 871, 872.
- 874 - 892, 27
  De volgende nummers ontbreken: 876, 877, 881, 883 t/m 886.
- 893 - 926, 28
  De volgende nummers ontbreken: 893 t/m 903, 907, 908, 911, 913, 914, 919, 921, 922, 923, 925.
- 927 - 944, 29
  De volgende nummers ontbreken: 928, 930, 933, 934, 938, 941, 943.
- 945 - 963, 30
  De volgende nummers ontbreken: 945, 949, 950, 958, 959, 961.
- 964 - 990, 31
  De volgende nummers ontbreken: 964, 966, 967, 971, 972, 973, 976, 980, 981 t/m 985, 987, 989.
- 991 - 1026, 32
  De volgende nummers ontbreken: 991, 992, 994 t/m 997, 999 t/m 1002, 1004, 1006, 1007, 1009, 1011, 1012, 1015, 1016, 1018, 1023, 1024.
- 1027 - 1051, 33
  De volgende nummers ontbreken: 1036, 1037, 1042, 1043, 1049.
- 1052 - 1078, 34
  De volgende nummers ontbreken: 1052, 1054, 1058, 1061 t/m 1064, 1066, 1069, 1071.
- 1079 - 1103, 35
  De volgende nummers ontbreken: 1081, 1082, 1086, 1087, 1089, 1091, 1096, 1097, 1099, 1102, 1103.
- 1104 - 1149, 36
  De volgende nummers ontbreken: 1104 t/m 1109, 1111, 1114, 1116 t/m 1120, 1122, 1127, 1131, 1137, 1139, 1142, 1144, 1146, 1148.
- 1150 - 1179, 37
  De volgende nummers ontbreken: 1151, 1152, 1153, 1155, 1159, 1161, 1163, 1166, 1169, 1172, 1173, 1177.
- 1180 - 1207, 38
  De volgende nummers ontbreken: 1184, 1186, 1187, 1189, 1190, 1192, 1193, 1197, 1198, 1201, 1204.
- 1208 - 1237, 39
  De volgende nummers ontbreken: 1208, 1211, 1212, 1214, 1216, 1219, 1220, 1226, 1230, 1231.
- 1238 - 1260, 40
  De volgende nummers ontbreken: 1243, 1244, 1248, 1249, 1253, 1254, 1255, 1257.
- 1261 - 1300, 41
  De volgende nummers ontbreken: 1262, 1263, 1266 t/m 1269, 1271, 1274, 1275, 1276, 1279 t/m 1282, 1284, 1285, 1287, 1291, 1292.
- 1301 - 1327, 42
  De volgende nummers ontbreken: 1301, 1306, 1307, 1309, 1315, 1316, 1317, 1319, 1320.
- 1328 - 1361, 43
  De volgende nummers ontbreken: 1329 t/m 1332, 1334, 1338, 1339, 1340, 1346, 1350, 1352, 1353, 1355, 1356, 1357, 1359, 1360.
- 1362 - 1375, 44
  De volgende nummers ontbreken: 1362, 1370.
- 1376 - 1410, 45
  De volgende nummers ontbreken: 1380, 1381, 1382, 1384, 1389, 1391, 1393, 1394, 1395, 1402, 1403, 1406, 1407.
- 1411 - 1435, 46
  De volgende nummers ontbreken: 1413, 1414, 1421, 1424, 1425, 1426, 1429.
- 1436 - 1469, 47
  De volgende nummers ontbreken: 1436, 1438, 1439, 1443, 1444, 1445, 1447, 1451, 1458, 1459, 1461 t/m 1465, 1467.
- 1470 - 1506, 48
  De volgende nummers ontbreken: 1471, 1474, 1475, 1477 t/m 1480, 1482, 1484, 1487, 1489, 1491, 1492, 1494, 1495, 1497, 1499, 1501, 1504, 1505.
- 1507 - 1545, 49
  De volgende nummers ontbreken: 1507, 1512, 1513, 1514, 1516, 1517, 1518, 1520, 1521, 1523, 1524, 1525, 1528, 1531, 1532, 1535, 1537, 1539, 1542.
- 1546 - 1577, 50
  De volgende nummers ontbreken: 1549, 1552, 1554, 1555, 1559, 1560, 1562, 1563, 1567, 1570, 1575, 1576.
- 1578 - 1599, 51
  De volgende nummers ontbreken: 1579, 1580, 1582, 1584, 1588, 1591, 1597.
- 1600 - 1639, 52
  De volgende nummers ontbreken: 1600, 1603, 1606, 1608, 1610, 1613, 1614, 1615, 1618, 1621, 1624, 1626, 1628, 1631, 1632, 1634, 1635.
- 1640 - 1679, 53
  De volgende nummers ontbreken: 1640, 1641, 1642, 1644, 1645, 1646, 1650, 1653, 1654, 1655, 1661, 1665, 1666, 1667, 1670, 1671, 1673, 1675, 1676, 1677.
- 1680 - 1722, 54
  De volgende nummers ontbreken: 1680, 1684, 1685, 1688, 1691, 1692, 1695, 1698, 1700, 1702, 1706, 1707, 1708, 1710, 1711, 1712, 1715, 1717, 1718, 1719, 1721.
- 1723 - 1789, 55
  De volgende nummers ontbreken: 1723, 1724, 1726 t/m 1744, 1746 t/m 1757, 1760, 1761, 1763, 1764, 1765, 1769, 1777, 1778, 1781, 1782, 1787, 1788.
- 1790 - 1840, 56
  De volgende nummers ontbreken: 1790, 1792 t/m 1795, 1797, 1798, 1801, 1804 t/m 1807, 1809 t/m 1812, 1814, 1815, 1822, 1823, 1826, 1827, 1828, 1831, 1834, 1838.
- 1841 - 1874, 57
  De volgende nummers ontbreken: 1842, 1844, 1848, 1850, 1852, 1853, 1854, 1860, 1867, 1870, 1871.
- 1875 - 1919, 58
  De volgende nummers ontbreken: 1877 t/m 1881, 1884 t/m 1888, 1891, 1893, 1894, 1895, 1899, 1907, 1908, 1909, 1911, 1913, 1914, 1917, 1918.
- 1920 - 1953, 59
  De volgende nummers ontbreken: 1923, 1925, 1928, 1929, 1934, 1940, 1941, 1949 t/m 1952.
- 1954 - 2007, 60
  De volgende nummers ontbreken: 1954 t/m 1957, 1959, 1962, 1963, 1964, 1966, 1967, 1968, 1970, 1971, 1974, 1976 t/m 1981, 1983, 1984, 1987, 1989, 1990, 1992, 1997, 1998, 2000, 2002, 2004.
- 2008 - 2045, 61
  De volgende nummers ontbreken: 2010, 2011, 2012, 2015 t/m 2018, 2021, 2022, 2024 t/m 2027, 2029, 2034, 2035, 2038, 2044.
- 2046 - 2080, 62
  De volgende nummers ontbreken: 2047, 2051, 2052, 2057, 2058, 2059, 2061, 2063, 2071, 2073, 2075, 2077.
- 2081 - 2111, 63
  De volgende nummers ontbreken: 2082, 2087, 2089, 2091, 2094, 2100, 2103, 2104, 2107, 2108.
- 2112 - 2143, 64
  De volgende nummers ontbreken: 2112, 2115 t/m 2119, 2122, 2131, 2133, 2135, 2142.
- 2144 - 2175, 65
  De volgende nummers ontbreken: 2147 t/m 2150, 2154, 2155, 2158, 2160, 2161, 2162, 2167, 2168, 2171, 2174.
- 2176 - 2224, 66
  De volgende nummers ontbreken: 2176, 2177, 2181, 2182, 2185, 2187, 2188, 2190, 2192, 2195, 2198, 2199, 2200, 2203 t/m 2206, 2209, 2212 t/m 2215, 2218, 2219, 2220, 2223.
- 2225 - 2271, 67
  De volgende nummers ontbreken: 2225 t/m 2228, 2230, 2231, 2232, 2233, 2235, 2236, 2238, 2241, 2246, 2248, 2249, 2251 t/m 2256, 2261 t/m 2267.
- 2272 - 2308, 68
  De volgende nummers ontbreken: 2275, 2276, 2281, 2282, 2283, 2286, 2290, 2291, 2292, 2295, 2298, 2301, 2303, 2305, 2306, 2307.
- 2309 - 2340, 69
  De volgende nummers ontbreken: 2311, 2313, 2319, 2324, 2325, 2326, 2330, 2335, 2337, 2339.
- 2341 - 2387, 70
  De volgende nummers ontbreken: 2341, 2343, 2345, 2347, 2350, 2353, 2354, 2355, 2359, 2362, 2363, 2364, 2366, 2370, 2374, 2376, 2379, 2380 t/m 2383.
- 2388 - 2394, 71
  De volgende nummers ontbreken: 2389.
- 2395 - 2429, 72
  De volgende nummers ontbreken: 2397, 2398, 2402, 2403, 2404, 2408, 2412, 2413, 2414, 2416, 2419, 2420, 2425, 2426, 2427.
- 2430 - 2486, 73
  De volgende nummers ontbreken: 2431, 2436 t/m 2440, 2442, 2443, 2445, 2447, 2450, 2452, 2453, 2459 t/m 2468, 2470, 2473, 2474, 2476, 2478, 2479, 2481, 2483, 2485.
- 2487 - 2523, 74
  De volgende nummers ontbreken: 2488, 2493, 2494, 2496, 2499, 2500, 2502, 2503, 2506, 2507, 2509, 2514 t/m 2517, 2519, 2520.
- 2524 - 2550, 75
  De volgende nummers ontbreken: 2524, 2525, 2534, 2536, 2537, 2538, 2543, 2549.
- 2551 - 2569, 76
  De volgende nummers ontbreken: 2566, 2568.
- 2570 - 2591, 77
  De volgende nummers ontbreken: 2571, 2573, 2574, 2579.
- 2592 - 2618, 78
  De volgende nummers ontbreken: 2592, 2595 t/m 2598, 2600, 2602, 2604, 2605, 2606, 2609, 2610, 2616.
- 2619 - 2643, 79
  De volgende nummers ontbreken: 2619, 2620, 2636, 2641, 2642.
- 2644 - 2677, 80
  De volgende nummers ontbreken: 2645 t/m 2648, 2655, 2661, 2664 t/m 2669, 2671.
- 2678 - 2700, 81
  De volgende nummers ontbreken: 2681, 2686, 2687, 2688, 2693, 2694, 2695, 2697.
- 2701 - 2720, 82
  De volgende nummers ontbreken: 2701, 2703, 2712, 2713, 2714, 2716.
- 2721 - 2759, 83
  De volgende nummers ontbreken: 2721, 2722, 2724, 2728, 2729, 2732, 2734, 2736 t/m 2739, 2745, 2748, 2749, 2755 t/m 2758.
- 2760 - 2783, 84
  De volgende nummers ontbreken: 2761, 2762, 2764, 2765, 2767, 2769, 2770, 2777, 2780.
- 2784 - 2825, 85
  De volgende nummers ontbreken: 2786, 2787, 2790, 2791, 2793, 2797, 2798, 2800 t/m 2803, 2806 t/m 2809, 2814, 2819, 2823.
- 2826 - 2867, 86
  De volgende nummers ontbreken: 2826, 2827, 2829, 2831, 2832, 2834, 2836, 2838 t/m 2841, 2843, 2846, 2851, 2853, 2855, 2858, 2861, 2865, 2866.
- 2868 - 2902, 87
  De volgende nummers ontbreken: 2869, 2870, 2871, 2877, 2878, 2881, 2882, 2885, 2886, 2887, 2889, 2891 t/m 2895.
- 2903 - 2939, 88
  De volgende nummers ontbreken: 2905, 2906, 2911, 2912, 2921, 2923, 2926, 2928, 2930, 2934, 2935, 2936, 2938.
- 2940 - 2972, 89
  De volgende nummers ontbreken: 2944, 2948, 2950 t/m 2954, 2956, 2957, 2958, 2960, 2966, 2967.
- 2973 - 3009, 90
  De volgende nummers ontbreken: 2973, 2978, 2979, 2981, 2986, 2987, 2991, 2993, 2996, 2998 t/m 3001, 3004, 3007.
- 3010 - 3050, 91
  De volgende nummers ontbreken: 3011, 3015, 3016, 3018, 3019, 3022, 3023, 3026 t/m 3029, 3032, 3034 t/m 3039, 3046, 3047, 3048.
- 3051 - 3085, 92
  De volgende nummers ontbreken: 3053, 3055, 3056, 3057, 3059, 3064, 3065, 3067, 3069, 3077 t/m 3081.
- 3086 - 3127, 93
  De volgende nummers ontbreken: 3088, 3089, 3092, 3095 t/m 3099, 3104, 3106, 3107, 3110, 3114, 3116, 3117, 3125.
- 3128 - 3161, 94
  De volgende nummers ontbreken: 3129, 3134, 3135, 3136, 3138, 3139, 3140, 3141, 3143, 3144, 3145, 3150, 3151, 3152, 3153, 3157.
- 3162 - 3190, 95
  De volgende nummers ontbreken: 3163, 3167, 3169, 3170, 3175, 3178, 3182, 3184, 3185, 3187.
- 3191 - 3227, 96
  De volgende nummers ontbreken: 3191, 3193, 3194, 3200, 3207, 3208, 3211, 3216 t/m 3219, 3225, 3226.
- 3228 - 3257, 97
  De volgende nummers ontbreken: 3229, 3232, 3233, 3235, 3241, 3242, 3246, 3249, 3250, 3253.
- 3258 - 3354, 98
  De volgende nummers ontbreken: 3258, 3259, 3262, 3264 t/m 3268, 3270, 3271, 3272, 3277 t/m 3285, 3289 t/m 3303, 3305 t/m 3324, 3327 t/m 3340, 3343, 3344, 3345, 3348 t/m 3352.
- 3355 - 3409, 99
  De volgende nummers ontbreken: 3359, 3361, 3363, 3366, 3367, 3369, 3370, 3374, 3375, 3376, 3378 t/m 3384, 3386, 3387, 3388, 3391, 3392, 3394, 3395, 3397 t/m 3401, 3403, 3404, 3405.
- 3410 - 3451, 100
  De volgende nummers ontbreken: 3410, 3413, 3415 t/m 3420, 3422, 3427 t/m 3432, 3436, 3439 t/m 3443, 3448, 3450.
- 3452 - 3492, 101
  De volgende nummers ontbreken: 3453, 3454, 3456, 3457, 3459, 3461, 3462, 3463, 3468 t/m 3471, 3475, 3478, 3479, 3483, 3485, 3486, 3487, 3490.
- 3493 - 3527, 102
  De volgende nummers ontbreken: 3493, 3502, 3504, 3505, 3507, 3508, 3510, 3511, 3512, 3514, 3517, 3519, 3521, 3523, 3526.
- 3528 - 3569, 103
  De volgende nummers ontbreken: 3528, 3529, 3530, 3532, 3540, 3541, 3542, 3545, 3546, 3547, 3549, 3550, 3551, 3552, 3554, 3559, 3560, 3561, 3563, 3564.
- 3570 - 3598, 104
  De volgende nummers ontbreken: 3575, 3576, 3579, 3585, 3587, 3589, 3590, 3592.
- 3599 - 3625, 105
  De volgende nummers ontbreken: 3600, 3602, 3603, 3607, 3608, 3612, 3613, 3616, 3619.
- 3626 - 3657, 106
  De volgende nummers ontbreken: 3631, 3637, 3638, 3641, 3642, 3643, 3645, 3647, 3649, 3650, 3651, 3653, 3655, 3656.
- 3658 - 3683, 107
  De volgende nummers ontbreken: 3658, 3659, 3662, 3664, 3670, 3671, 3672, 3674, 3677, 3680.
- 3684 - 3700, 108
  De volgende nummers ontbreken: 3687, 3691, 3696, 3697.
- 3701 - 3722, 109
  De volgende nummers ontbreken: 3701, 3702, 3712.
- 3723 - 3744, 110
  De volgende nummers ontbreken: 3723, 3724, 3726, 3731 t/m 3734, 3736, 3738, 3742, 3743.
- 3745 - 3777, 111
  De volgende nummers ontbreken: 3746, 3749 t/m 3752, 3755, 3756, 3757, 3761, 3762, 3770 t/m 3774.
- 3778 - 3819, 112
  De volgende nummers ontbreken: 3781, 3786, 3787, 3790, 3792, 3796, 3797, 3799, 3800, 3801, 3802, 3805, 3806, 3808, 3813, 3814, 3815, 3817.
- 3820 - 3842, 113
  De volgende nummers ontbreken: 3820, 3822, 3825, 3828, 3829, 3835, 3840.
- 3843 - 3877, 114
  De volgende nummers ontbreken: 3843, 3844, 3845, 3847, 3849, 3851, 3852, 3853, 3858, 3860, 3861, 3865, 3869, 3873, 3876.
- 3878 - 3910, 115
  De volgende nummers ontbreken: 3879, 3880, 3882, 3883, 3885, 3889, 3890, 3891, 3892, 3894, 3897, 3898, 3903, 3904, 3909.
- 3911 - 3934, 116
  De volgende nummers ontbreken: 3913, 3915, 3916, 3919, 3920, 3923, 3925.
- 3935 - 3969, 117
  De volgende nummers ontbreken: 3935, 3937, 3939, 3940, 3941, 3943, 3944, 3957, 3963, 3965, 3966, 3968.
- 3970 - 4012, 118
  De volgende nummers ontbreken: 3970, 3973, 3975 t/m 3978, 3980 t/m 3984, 3988 t/m 3993, 3999, 4000, 4001, 4005, 4008, 4009.
- 4013 - 4044, 119
  De volgende nummers ontbreken: 4013, 4016, 4017, 4019, 4020, 4021, 4023 t/m 4026, 4029, 4031, 4033, 4035, 4036, 4040.
- 4045 - 4070, 120
  De volgende nummers ontbreken: 4046, 4051, 4053, 4054, 4056, 4066, 4069.
- 4071 - 4105, 121
  De volgende nummers ontbreken: 4073, 4078, 4084 t/m 4088, 4093 t/m 4096, 4098, 4099, 4100.
- 4106 - 4157, 122
  De volgende nummers ontbreken: 4107, 4108, 4110, 4111, 4117, 4118, 4119, 4121, 4122, 4124, 4125, 4127, 4129 t/m 4135, 4139 t/m 4142, 4146, 4148, 4149, 4150, 4152 t/m 4156.
- 4158 - 4189, 123
  De volgende nummers ontbreken: 4158, 4164, 4165, 4173, 4175, 4176, 4180, 4181, 4183 t/n 4186, 4188.
- 4190 - 4217, 124
  De volgende nummers ontbreken: 4196, 4198, 4202, 4208, 4210, 4213, 4215.
- 4218 - 4257, 125
  De volgende nummers ontbreken: 4218, 4219, 4220, 4222, 4226, 4229, 4231, 4234, 4237, 4239, 4244, 4245, 4246, 4248, 4249, 4253, 4256.
- 4258 - 4293, 126
  De volgende nummers ontbreken: 4259, 4260, 4263, 4266, 4267, 4269, 4270, 4275 t/m 4280, 4286, 4288, 4289, 4292.
- 4294 - 4334, 127
  De volgende nummers ontbreken: 4294, 4296, 4297, 4300, 4301, 4307, 4309, 4313, 4315, 4316, 4317, 4321, 4322, 4323, 4326 t/m 4329.
- 4335 - 4374, 128
  De volgende nummers ontbreken: 4335, 4337, 4339 t/m 4342, 4345, 4349, 4350, 4353, 4357, 4358, 4360, 4361, 4365, 4367, 4370, 4371, 4373.
- 4375 - 4401, 129
  De volgende nummers ontbreken: 4384, 4387, 4388, 4390, 4391, 4392, 4394, 4397, 4400.
- 4402 - 4439, 130
  De volgende nummers ontbreken: 4403, 4405, 4407, 4408, 4425, 4426, 4430, 4434 t/m 4438.
- 4440 - 4476, 131
  De volgende nummers ontbreken: 4440 t/m 4443, 4450, 4451, 4453, 4455, 4457, 4459, 4461, 4465, 4468, 4471, 4472, 4474.
- 4477 - 4511, 132
  De volgende nummers ontbreken: 4479, 4482, 4483, 4487, 4488, 4494, 4496, 4497, 4499, 4500, 4501, 4503, 4508, 4509, 4510.
- 4512 - 4546, 133
  De volgende nummers ontbreken: 4513, 4514, 4519, 4523 t/m 4526, 4528, 4529, 4531, 4534, 4535, 4536, 4545.
- 4547 - 4587, 134
  De volgende nummers ontbreken: 4548, 4554, 4555 t/m 4560, 4562, 4564, 4566, 4567, 4569, 4570, 4573, 4576, 4577, 4580, 4581, 4584.
- 4588 - 4623, 135
  De volgende nummers ontbreken: 4590, 4595, 4597, 4598, 4601, 4606, 4608, 4609, 4610, 4612, 4614, 4615, 4619 t/m 4622.
- 4624 - 4650, 136
  De volgende nummers ontbreken: 4624, 4627, 4632, 4633, 4637 t/m 4640, 4642, 4646.
- 4651 - 4705, 137
  De volgende nummers ontbreken: 4651, 4652, 4655, 4655, 4656, 4660, 4661, 4663, 4665 t/m 4669, 4672 t/m 4676, 4678 t/m 4681, 4683, 4684, 4686 t/m 4689, 4691, 4692, 4694, 4697, 4698, 4699, 4703.
- 4706 - 4735, 138
  De volgende nummers ontbreken: 4710, 4714, 4718, 4720, 4723, 4724, 4726, 4727, 4731, 4732.
- 4736 - 4787, 139
  De volgende nummers ontbreken: 4738, 4740 t/m 4745, 4749, 4751 t/m 4756, 4759, 4761 t/m 4764, 4766, 4769, 4772, 4774, 4775, 4776, 4780 t/m 4784, 4786.
- 4788 - 4848, 140
  De volgende nummers ontbreken: 4788, 4789, 4790, 4792, 4794, 4797 t/m 4803, 4805 t/m 4808, 4810, 4813, 4818, 4819, 4820, 4822, 4823, 4825 t/m 4831, 4834 t/m 4839, 4842, 4843, 4844, 4846, 4847.
- 4849 - 4881, 141
  De volgende nummers ontbreken: 4849, 4854, 4855, 4856, 4859, 4860, 4862, 4867, 4868, 4869, 4873, 4876, 4880.
- 4882 - 4907, 142
  De volgende nummers ontbreken: 4883, 4884, 4888, 4891, 4892, 4895, 4899, 4900, 4901, 4903 t/m 4906.
- 4908 - 4950, 143
  De volgende nummers ontbreken: 4908 t/m 4912, 4914, 4917, 4921, 4922, 4924, 4929, 4930, 4934, 4935, 4936, 4938, 4940, 4941, 4942, 4945, 4948, 4949.
- 4951 - 4986, 144
  De volgende nummers ontbreken: 4952, 4954, 4956, 4959, 4964, 4965, 4967, 4970, 4971, 4975, 4976, 4977, 4979, 4982, 4983, 4984.
- 4987 - 5017, 145
  De volgende nummers ontbreken: 4988, 4992, 4993, 4998, 4999, 5000, 5001, 5003, 5004, 5005, 5008, 5010, 5012, 5015, 5016.
- 5018 - 5066, 146
  De volgende nummers ontbreken: 5021 t/m 5025, 5027, 5028, 5030, 5033, 5034, 5035, 5037, 5038, 5044, 5046, 5049 t/m 5058, 5061 t/m 5065.
- 5067 - 5114, 147
  De volgende nummers ontbreken: 5067, 5069, 5071, 5073, 5074, 5076, 5078, 5079, 5081, 5082, 5083, 5086, 5087, 5089, 5091, 5093 t/m 5096, 5098, 5099, 5102, 5104, 5105, 5106, 5108, 5109, 5111, 5112, 5113.
- 5115 - 5151, 148
  De volgende nummers ontbreken: 5115, 5116, 5117, 5121 t/m 5124, 5126 t/m 5130, 5134, 5136, 5138, 5140, 5141, 5143, 5145, 5148.
- 5152 - 5182, 149
  De volgende nummers ontbreken: 5153, 5154, 5157 t/m 5160, 5163, 5164, 5166, 5172, 5175, 5177, 5181.
- 5183 - 5215, 150
  De volgende nummers ontbreken: 5185, 5187, 5188, 5191, 5192, 5194, 5196, 5197, 5200, 5202, 5208, 5212, 5213.
- 5216 - 5260, 151
  De volgende nummers ontbreken: 5216, 5217, 5220, 5221, 5224 t/m 5227, 5232, 5233, 5234, 5236 t/m 5239, 5241, 5242, 5246, 5247, 5250, 5251, 5252, 5256 t/m 5259.
- 5261 - 5310, 152
  De volgende nummers ontbreken: 5261, 5262, 5263, 5265, 5266, 5267, 5271 t/m 5275, 5279, 5281, 5283, 5284, 5286, 5287, 5291, 5293 t/m 5299, 5302, 5304, 5307, 5308, 5309.
- 5311 - 5341, 153
  De volgende nummers ontbreken: 5312, 5313, 5314, 5317, 5322, 5323, 5324, 5327, 5328, 5329, 5334, 5338, 5339, 5340.
- 5342 - 5388, 154
  De volgende nummers ontbreken: 5343, 5345, 5347, 5349, 5351, 5355 t/m 5360, 5362 t/m 5377, 5380, 5381.
- 5389 - 5441, 155
  De volgende nummers ontbreken: 5389, 5390, 5392, 5393, 5395, 5397, 5398, 5400, 5401, 5402, 5403, 5405 t/m 5413, 5418, 5420, 5423, 5426, 5428 t/m 5434, 5436 t/m 5440.
- 5442 - 5487, 156
  De volgende nummers ontbreken: 5443, 5445, 5446, 5447, 5449, 5450, 5452, 5454, 5456, 5458, 5459, 5461, 5463, 5464, 5466, 5472 t/m 5478, 5480, 5486.
- 5488 - 5532, 157
  De volgende nummers ontbreken: 5488, 5490, 5491, 5496, 5498, 5499, 5501, 5503, 5504, 5506 t/m 5513, 5515, 5517 t/m 5521, 5523, 5524, 5528, 5530, 5531.
- 5533 - 5573, 158
  De volgende nummers ontbreken: 5534, 5535, 5536, 5539, 5540, 5543 t/m 5548, 5550, 5551, 5552, 5554, 5555, 5559, 5560, 5564, 5567 t/m 5572.
- 5574 - 5632, 159
  De volgende nummers ontbreken: 5575, 5576, 5578, 5582 t/m 5587, 5589 t/m 5593, 5595, 5599, 5600, 5601, 5602, 5605 t/m 5621, 5623, 5624, 5626, 5629, 5630, 5631.
- 5633 - 5712, 160
  De volgende nummers ontbreken: 5633 t/m 5645, 5647, 5648, 5649, 5651 t/n 5655, 5658, 5660, 5661, 5662, 5666, 5667, 5668, 5670 t/m 5673, 5675 t/m 5678, 5680 t/m 5684, 5686 t/n 5689, 5691 t/m 5697, 5699 t/m 5710.
- 5713 - 5794, 161
  De volgende nummers ontbreken: 5713 t/m 5726, 5728, 5729, 5730, 5732 t/m 5741, 5743 t/m 5747, 5750, 5752, 5756, 5757, 5758, 5762 t/m 5766, 5768 t/m 5773, 5775 t/m 5778, 5780 t/m 5784, 5786, 5787, 5788, 5792, 5793.
- 5795 - 5827, 162
  De volgende nummers ontbreken: 5799, 5800, 5806, 5808, 5810 t/m 5815, 5817, 5823, 5826.
- 5828 - 5870, 163
  De volgende nummers ontbreken: 5829, 5831, 5834, 5837, 5839, 5841, 5842, 5843, 5845, 5846, 5848, 5854, 5856, 5857, 5858, 5860, 5861, 5864 t/m 5869.
- 5871 - 5912, 164
  De volgende nummers ontbreken: 5873, 5874, 5876, 5878, 5880 t/m 5883, 5887, 5890, 5893, 5895, 5897, 5900, 5901, 5903, 5905, 5908 t/m 5911.
- 5913 - 5957, 165
  De volgende nummers ontbreken: 5913 t/m 5916, 5918, 5919, 5920, 5924 t/m 5928, 5930, 5931, 5933, 5934, 5937, 5938, 5940, 5944, 5946, 5947, 5948, 5950, 5953, 5954.
- 5958 - 6000, 166
  De volgende nummers ontbreken: 5961, 5963, 5966, 5968, 5971, 5973, 5975, 5976, 5977, 5981, 5982, 5985, 5987, 5989, 5991, 5993 t/m 5999.
- 6001 - 6053, 167
  De volgende nummers ontbreken: 6001, 6003, 6005, 6007, 6008, 6010 t/m 6014, 6016, 6017, 6018, 6020, 6021, 6022, 6024, 6025, 6026, 6028 t/m 6031, 6033, 6034, 6035, 6038, 6040 t/m 6045, 6051.
- 6054 - 6107, 168